# 请教陈版，赠送样品，会计上是否要确认收入

提问人：dongh 时间：2021-11-30 13:14:44
企业生产出新产品，会免费赠送样品给客户，看客户是否有意向采购。该样品无合同订单，也不向客户收款。未来是否会取得订单存在不确定性。
税务上已经视同销售报增值税。会计上需要确认收入吗？ 现在企业的做法是 同时确认收入和销售费用，存货结转营业成本。但是我感觉这并不满足收入确认的条件

回答人：chenyiwei
这种情况下与客户之间没有符合新收入准则第五条要求的“合同”，不能据此确认收入。如果将该产品的成本确认为存货的，建议送出时直接按成本结转销售费用。